# 外汇期权交易

提问人：蓝色忧郁 kimyy 时间：2019-03-11 20:33:16
我公司与银行签订外汇期权交易协议，卖出美元看涨期权，交易开始日支付3% 的保证金，约定收取期权费的日期为该期权的到期日。麻烦陈版解答下，在交易开始日及到期日之间的会计处理，谢谢！

回答人：chenyiwei
1 、在合同签订日，期权的签出方按收取的期权费作为金融负债的初始计量金额；期权的接受方按支付的期权费作为金融资产的初始计量金额。
2 、期末应对期权进行估值（根据具体情况采用适用的期权定价模型等），确认公允价值变动损益，相应调整该项金融资产、负债的账面价值。
3 、结算日，按实际收取或支付的金额借记或贷记银行存款，按相关金融资产、负债的账面价值贷记该资产或借记该负债，差额确认为投资收益；同时将累计的公允价值变动损益转入投资收益。